

CONTACTO

660146220

marian.garcia.cabrera@gmail.com

Madrid, España

https://www.linkedin.com/in/mariangar ciacabrera/

https://github.com/Marian4gc https://my-portfolio-

mariangc.vercel.app/

EDUCACIÓN

Marketing y Comercio Internacional

Certificado de Profesionalidad 2021 - 2022

Bachillerato

Ies All-Sat

SKILLS

**** HTML5 **** CSS3 JavaScript ★ ★ ☆ ☆ React PHP Git Symfony WordPress ★ ★ ☆ ☆ ☆ Sass Bootstrap Jest Cypress * * * ^ ^ Postman

MARIAN GARCIA

FULL-STACK DEVELOPER JUNIOR

SOBRE MÍ

Hola, soy una apasionada de la programación y el desarrollo web, en constante formación. Mi capacidad de aprendizaje ágil se une a mi perseverancia para enfrentar nuevos desafíos. Me destaco por mi habilidad de colaboración y comunicación efectiva en equipo, entregando resultados de calidad.

He ampliado mi experiencia en el mundo del desarrollo web a través de proyectos freelance, aplicando mis habilidades de manera independiente para crear soluciones funcionales y atractivas.

EXPERIENCIA LABORAL

Desarrollo de Proyectos Web

Freelance - Oct 2022 - Actualidad

- Realización de proyectos web de manera independiente, aplicando enfoque y habilidades similares a las adquiridas como Junior Full-stack Developer en Factoría F5 & Google.org.
- Utilización de tecnologías Front-End, incluyendo HTML, CSS, JavaScript, React y Jest, así como tecnologías Back-End como PHP, MySQL y Symfony, para crear soluciones completas y funcionales.

Junior Full-stack Developer

Factoría F5 & Google.org - Contrato en prácticas

Oct 2022 - Actualidad

- Metodologías Ágiles (Scrum, Kanban)
- Front-End (HTML, CSS, JS, React, Jest) and Back-End (PHP, MySQL, Symfony)
- Realización de proyectos en equipo, incluyendo test de código de back y front: unitarios, funcionales, e2e (postman, cypress, jest, phpunit)
- Resolución de problemas y mantener la calma en situaciones desafiantes.
- Pedagogía activa. Incluso siendo voluntaria para impartir talleres sobre iniciación al código y el metaverso

Customer Experience

McDonald's

2017 - 2019

- Responsable de la experiencia del cliente y liderazgo.
- Gestión de equipos y formadora de nuevos empleados
- Toma de decisiones, promotora de nuevas campañas

IDIOMAS

VOLUNTARIADO

Español

Inglés



Asistente pedagógica

Fundación Somos F5

Iniciación al código y metaverso